臺灣臺南地方法院刑事判決　
110年度交簡上字第113號
上  訴  人  
即  被  告  王清海


上列上訴人即被告因公共危險案件，不服本院110年度交簡字第7
09號中華民國110年3月19日第一審刑事簡易判決（聲請簡易判決
處刑案號：110年度偵字第4038號），提起上訴，本院管轄之第
二審合議庭判決如下：
    主  文
上訴駁回。
    事實及理由
一、按被告於第二審經合法傳喚，無正當之理由不到庭者，得不
    待其陳述，逕行判決，刑事訴訟法第371條定有明文。對於
    簡易判決有不服而上訴者，準用上開規定，同法第455條之1
     第3項亦有明定。被告即上訴人王清海經本院合法傳喚，無
    正當理由未到庭，有本院送達證書回證、刑事報到單在卷可
    稽，爰不待其陳述，逕為一造辯論判決。
二、本案經本院審理結果，認原審以被告犯吐氣所含酒精濃度達
    每公升零點二五毫克以上而駕駛動力交通工具罪，依刑事訴
    訟法第449條第1項前段、第3項、第454條第2項，刑法第185
    條之3第1項第1款、第41條第1項前段、第42條第3項前段，
    刑法施行法第1條之1規定，量處有期徒刑2月，併科罰金新
    臺幣(下同)2萬元，並諭知有期徒刑如易科罰金，罰金如易
    服勞役，均以1千元折算1日，經核認事用法並無不合，量刑
    亦稱妥適，應予維持，並引用第一審刑事簡易判決記載之事
    實、證據及理由（詳如附件）。
三、被告上訴意旨雖以其現需照顧年邁母親，無收入可負擔高額
    罰金及有期徒刑易科罰金之金額等節，認原審量刑過重，請
    求撤銷原判決，從輕量刑云云。惟按量刑之輕重及緩刑之宣
    告，係事實審法院得依職權自由裁量之事項，茍已斟酌刑法
    第57條各款所列情狀而未逾越法定刑度，則不得遽指為違法
    ；又刑罰之量定屬法院自由裁量之職權行使，但仍應審酌刑
    法第57條所列各款事由及一切情狀，為酌量輕重之標準，並
    非漫無限制，在同一犯罪事實與情節，如別無其他加重或減
    輕之原因，下級法院量定之刑，亦無過重或失輕之不當情形
    ，則上級法院對於下級法院之職權行使，原則上應予尊重（
    最高法院72年台上字第6696號判例意旨、85年度台上字第24
    46號判決意旨可資參照）。經查，本件被告所犯之刑法第18
    5條之3第1項第1款吐氣所含酒精濃度達每公升零點二五毫克
    以上而駕駛動力交通工具罪，其法定刑為「2年以下有期徒
    刑，得併科20萬元以下罰金」，原審經審理結果，認被告犯
    罪事證明確，而審酌被告明知酒後不能駕車及酒醉駕車之危
    險性，猶漠視自己安危，更枉顧法律禁止規範與公眾道路通
    行之安全，於服用酒類後其呼氣酒精濃度達每公升0.54毫克
    ，仍心存僥倖，騎乘普通重型機車上路；復考量其犯後坦承
    犯行，尚有悔意，及其高職畢業之智識程度、自稱經濟狀況
    勉持等一切情狀，依職權就個案裁量於法定刑度內量處如主
    文所示之刑，並諭知有期徒刑易科罰金、罰金易服勞役之折
    算標準，本院認原審判決顯已注意適用刑法第57條之規定，
    就量刑刑度詳為審酌並敘明理由，既未逾越法定刑度，復未
    濫用自由裁量之權限，所為量刑核無不當或違法，且無輕重
    失衡之情形，依法尚無違誤。被告提起上訴指摘原審量刑過
    重，請求減輕其刑等語，核無理由，自應予以駁回。
據上論斷，應依刑事訴訟法第455條之1第1項、第3項、第371條
、第373條、第368條，判決如主文。
本案經檢察官王宇承聲請簡易判決處刑，檢察官羅瑞昌到庭執行
職務。
中　　華　　民　　國　　110 　年　　9 　　月　　29　　日
                  刑事第七庭  審判長法　官　黃琴媛
                                    法  官  吳彥慧
                                    法  官  孫淑玉
以上正本證明與原本無異。
不得上訴。
　　　　　　　　　　　　　　　　　　書記官　洪千棻
中　　華　　民　　國　　110 　年　　9 　　月　　30　　日
附錄本案論罪科刑法條：
中華民國刑法第185條之3
駕駛動力交通工具而有下列情形之一者，處2年以下有期徒刑，
得併科20萬元以下罰金：
一、吐氣所含酒精濃度達每公升零點二五毫克或血液中酒精濃度
    達百分之零點零五以上。
二、有前款以外之其他情事足認服用酒類或其他相類之物，致不
    能安全駕駛。
三、服用毒品、麻醉藥品或其他相類之物，致不能安全駕駛。
因而致人於死者，處3年以上10年以下有期徒刑；致重傷者，處1
年以上7年以下有期徒刑。
曾犯本條或陸海空軍刑法第54條之罪，經有罪判決確定或經緩起
訴處分確定，於五年內再犯第1項之罪因而致人於死者，處無期
徒刑或5年以上有期徒刑；致重傷者，處3年以上10年以下有期徒
刑。

【附件】
臺灣臺南地方法院刑事簡易判決
110年度交簡字第709號
聲　請　人　臺灣臺南地方檢察署檢察官
被　　　告　王清海　男　(民國00年0月00日生)
　　　　　　　　　　身分證統一編號：Z000000000號
　　　　　　　　　　住○○市○○區○○○00○0號
上列被告因公共危險案件，經檢察官聲請以簡易判決處刑（110
年度偵字第4038號），本院判決如下：
    主  文
王清海駕駛動力交通工具而吐氣所含酒精濃度達每公升零點貳伍
毫克以上，處有期徒刑貳月，併科罰金新臺幣貳萬元，有期徒刑
如易科罰金，罰金如易服勞役，均以新臺幣壹仟元折算壹日。
    事實及理由
一、本件犯罪事實及證據，均引用如附件檢察官聲請簡易判決處
    刑書之記載。
二、核被告所為，係犯刑法第185 條之3 第1 項第1 款之服用酒
    類不能安全駕駛動力交通工具而駕駛罪。爰審酌被告明知酒
    後不能駕車及酒醉駕車之危險性，不思警醒，猶漠視自己安
    危，更枉顧法律禁止規範與公眾道路通行之安全，於服用酒
    類後其呼氣酒精濃度達每公升0.54毫克，猶心存僥倖，騎乘
    普通重型機車上路，所為應予非難，惟念其犯後坦承犯行，
    尚有悔意，兼衡被告高職畢業之智識程度（詳本院卷附個人
    戶籍資料查詢結果）、自稱經濟勉持之生活狀況（詳警卷第
    5 頁）等一切情狀，量處如主文所示之刑，並就有期徒刑及
    併科罰金刑部分，分別諭知易科罰金及易服勞役之折算標準
    ，以資懲儆。
三、依刑事訴訟法第449 條第1 項前段、第3 項、第454 條第2
    項，刑法第185 條之3 第1 項第1 款、第41條第1 項前段、
    第42條第3 項前段，刑法施行法第1 條之1 第1 項，逕以簡
    易判決處刑如主文。
四、如不服本判決，得自收受送達之日起20日內向本院提出上訴
    狀，上訴於本院第二審合議庭（須附繕本）。
中　　華　　民　　國　　110 　年　　3 　　月　　19　　日
                  刑事第八庭    法　官　鄭燕璘
以上正本證明與原本無異
  　　　　　　　　　　　　　　　書記官　陳冠廷
中　　華　　民　　國　　110 　年　　3 　　月　　19　　日
附錄本案論罪科刑法條全文：
刑法第185條之3：
駕駛動力交通工具而有下列情形之一者，處2 年以下有期徒刑，
得併科20萬元以下罰金：
一、吐氣所含酒精濃度達每公升零點二五毫克或血液中酒精濃度
    達百分之零點零五以上。
二、有前款以外之其他情事足認服用酒類或其他相類之物，致不
    能安全駕駛。
三、服用毒品、麻醉藥品或其他相類之物，致不能安全駕駛。
因而致人於死者，處3 年以上10年以下有期徒刑；致重傷者，處
1 年以上7 年以下有期徒刑。
曾犯本條或陸海空軍刑法第54條之罪，經有罪判決確定或經緩起
訴處分確定，於五年內再犯第1 項之罪因而致人於死者，處無期
徒刑或5 年以上有期徒刑；致重傷者，處3 年以上10年以下有期
徒刑。
附件：
臺灣臺南地方檢察署檢察官聲請簡易判決處刑書
                                     110年度偵字第4038號
　　被　　　告　王清海　男　50歲（民國00年0月00日生）
　　　　　　　　　　　　住○○市○○區○○里○○○00○0                         號
　　　　　　　　　　　　國民身分證統一編號：Z000000000號
上列被告因公共危險案件，業經偵查終結，認為宜聲請以簡易判
決處刑，茲將犯罪事實及證據並所犯法條分敘如下：
　　　　犯罪事實
一、王清海於民國110年2月1日11時許，在臺南市○○區○○里○○○00
    ○0號之住處飲用保力達酒1罐後，明知吐氣所含酒精濃度達
    每公升0.25毫克以上者，不得駕駛動力交通工具，仍於同日
    12時55分許，騎乘車牌號碼000-000號普通重型機車上路，
    於同日13時42分許，行經臺南市善化區臺1線公路北向312公
    里處，經執行巡邏勤務之員警攔查，發現其身上帶有酒味，
    並於同日13時47分當場對其施予酒精測試，測得其吐氣所含
    酒精濃度達每公升0.54毫克（MG/L）之數值，始知悉上情。
二、案經臺南市政府警察局善化分局報告偵辦。
　　　　證據並所犯法條
一、上揭犯罪事實，業據被告王清海供承不諱，且有當事人酒精
    測定紀錄表、財團法人工業技術研究院呼氣酒精測試器檢定
    合格證書（儀器器號A201850）、臺南市政府警察局舉發違
    反道路交通管理事件通知單各1份在卷可稽，足認被告自白
    與事實相符，被告犯嫌應堪認定。
二、核被告所為，係犯刑法第185條之3第1項第1款之駕駛動力交
    通工具，吐氣所含酒精濃度達每公升0.25毫克以上之公共危
    險罪嫌。
三、依刑事訴訟法第451條第1項聲請逕以簡易判決處刑。　　　
　　此　致
臺灣臺南地方法院
中　　華　　民　　國　 110　　年　　2 　　月　　25　　日
　　　　　　　　　　　　　　　檢　察　官　王宇承　
本件證明與原本無異
中　　華　　民　　國　 110　　年　　3 　　月　　 3　　日
　　　　　　　　　　　　　　　書　記　官　周承鐸
附記事項：
本件係依刑事訴訟法簡易程序辦理，法院簡易庭得不傳喚被告、
輔佐人、告訴人、告發人等出庭即以簡易判決處刑；被告、被害
人、告訴人等對告訴乃論案件如已達成民事和解而要撤回告訴或
對非告訴乃論案件認有受傳喚到庭陳述意見之必要時，請即另以
書狀向簡易法庭陳述或請求傳訊。
附錄法條：
中華民國刑法第185條之3
駕駛動力交通工具而有下列情形之一者，處 2 年以下有期徒刑
，得併科 20 萬元以下罰金：
一、吐氣所含酒精濃度達每公升零點二五毫克或血液中酒精濃度
    達百分之零點零五以上。
二、有前款以外之其他情事足認服用酒類或其他相類之物，致不
    能安全駕駛。
三、服用毒品、麻醉藥品或其他相類之物，致不能安全駕駛。
因而致人於死者，處 3 年以上 10 年以下有期徒刑；致重傷者
，處 1 年以上 7 年以下有期徒刑。
曾犯本條或陸海空軍刑法第 54 條之罪，經有罪判決確定或經緩
起訴處分確定，於五年內再犯第 1 項之罪因而致人於死者，處
無期徒刑或 5 年以上有期徒刑；致重傷者，處 3 年以上 10 年
以下有期徒刑。